【裁判字號】    98,交聲,1611
【裁判日期】    980821
【裁判案由】    聲明異議
【裁判全文】
臺灣高雄地方法院交通事件裁定        98年度交聲字第1611號
原處分機關  高雄市政府警察局
異  議  人  甲○○
（即受處分人）
上列受處分人因違反道路交通管理處罰條例案件，對於高雄市政
府警察局民國98年5 月8 日高市警交字第B00000000 號舉發違反
道路交通管理事件通知單聲明異議，本院裁定如下：
    主  文
異議駁回。
    理  由
一、異議意旨略以：異議人即受處分人甲○○駕駛1981-XL 號自
    用小客車，於民國98年5 月8 日行駛至高雄市○○路被舉發
    地點建國檳榔攤，因買東西與與檳榔攤小姐發生口角糾紛，
    經該小姐報案，警方前來處理，不料警方在毫無證據下，要
    求異議人酒測，與執法程序不符，遂遭異議人拒絕，又異議
    人開車至建國檳榔攤前並無飲酒，是現場才喝的酒，爰依法
    聲明異議云云。
二、按受處分人不服第8 條主管機關所為之處罰，得於接到裁決
    書之翌日起20日內向管轄地方法院聲明異議，道路交通管理
    處罰條例第87條第1 項定有明文。是本件異議人如欲向法院
    提起聲明異議，衡諸上揭法律規定，自須於公路主管機關（
    本件為高雄市政府交通局）對本件交通違規裁決後，異議人
    於收到高雄市政府交通局所作成之「裁決書」後，如對裁決
    結果仍不服，始得於接到裁決書之翌日起20日內對「裁決書
    」處分向本院提起聲明異議。
三、經查，本件異議人係不服警員尤政強之舉發為由，而對高雄
    市政府警察局98年5 月8 日高市警交字第B00000000 號舉發
    違反道路交通管理事件通知單聲明異議，此觀異議人所提出
    之聲明異議狀上「請求之事項」所載（見本院卷第2 頁）及
    觀異議人於本院審理時就異議意旨之供述：我不服尤政強給
    我開的紅單等語自明（見本院卷第10頁），顯非對公路主管
    機關之裁決案件聲明異議，則揆諸上揭說明，異議人所為之
    異議，違背法律上之程式且屬不得補正，其異議依法自應予
    以駁回。況本件異議人確有「拒絕接受酒精濃度測試之檢定
    」情事，業據證人即案發當時之現場值勤警員尤政強於本院
    審理時證稱：剛開始的時候我們是停在建國二路30巷的地方
    ，我們是開巡邏車，車上就是我和盧巡佐，有看到1 台黑色
    的車子，由建國路東往西方向行駛，看那台車不太穩，會由
    內線道切到外線道，我們本來要攔她，但是她是在建國、錦
    田迴轉，一般要迴轉會先切到外線道在迴轉，我們一到長明
    街就接到通報說建國路10號有打架、爭吵，我們就過去就看
    到那台車子橫跨2 個車道停在那裡，車上有1 個小朋友，路
    上很多車都要閃過那台車很危險，我們說這不是剛才那台車
    嗎？一下車就聞到很濃的酒味，並聽到異議人在對檳榔攤咆
    哮，然後我們就可以很正確的認知他是酒駕。我們一下車就
    問檳榔攤情形，檳榔攤說她要買煙只付了5 元，我就告知她
    的權利，你涉嫌酒駕我們要對你進行酒測，並以無線電請另
    一警網支援。異議人並不配合，就一直打電話，並叫一個民
    防的人來關說，要我們不要扣車，放他一馬，我們也告知異
    議人的權利，我總共告知她3 次，每隔10分鐘即告知1 次，
    所以後來我就對其拒絕酒測之情事告發等語甚詳（本院卷第
    13至14頁），並提出蒐證影帶、現場異議人停車的照片及監
    視錄影帶擷取畫面為證（本院卷第23至26頁）。又經本院勘
    驗證人當庭提出之攝影光碟內容，異議人確有拒絕接受酒精
    濃度測試之檢定及駕駛車號1981-XL 自小客車至建國二路10
    號前停車情事，有勘驗筆錄1 份在卷足憑（本院卷第17、18
    頁），並經異議人於本院訊問時自承：我當天有開車到現場
    及沒有配合警察進行酒測等語在卷（見本院卷第10、11頁）
    。至異議人雖辯稱：是到現場才喝酒云云，然異議人僅係暫
    時停車購物，小孩尚在車上，豈有在現場才喝酒之理，且異
    議人就上開所辯復未能提出任何證據以資證明，另證人楊淑
    美（即檳榔攤的小姐）於警詢時並證稱：該自小客車1981-X
    L 駕駛人甲○○當時駕車蛇行也差一點撞到其他車輛，他下
    車後我就聞到她有很濃的酒味等語明確（本院卷第20、21頁
    ），自堪認異議人上開所辯，與事實不符。綜上，證人尤政
    強上開證述與證人楊淑美證述情節及本院勘驗結果均互核相
    符，且佐以證人尤政強、楊淑美與異議人均不認識亦無恩怨
    ，自無故意誣陷異議人之理，自堪認證人尤政強、楊淑美上
    開證述情節，確屬真實，並足認警員尤政強認異議人有酒後
    駕車之情並要求施以酒測，並非毫無根據，本件警員舉發異
    議人有「拒絕接受酒精濃度測試之檢定」情事，顯無違誤，
    是本件異議人縱非誤對「舉發通知單」聲明異議，而係對「
    裁決書」聲明異議，結果亦無不同，併予敘明。
四、據上論斷，應依道路交通案件處理辦法第18條，裁定如主文
    。
中    華    民    國    98    年    8     月    21    日
                  交通法庭  法  官  林永村
以上正本證明與原本無異。
如不服本裁定應於送達後5 日內向本院提出抗告狀。
中    華    民    國    98    年    8     月    21    日
                            書記官  王珮樺


司法院資訊處製作；財團法人民間司法改革基金會備份。
